【裁判字號】    90,易,1044
【裁判日期】    900814
【裁判案由】    竊盜
【裁判全文】
臺灣彰化地方法院刑事判決                          九十年度易字第一四四號
    公  訴  人  臺灣彰化地方法院檢察署檢察官
    被      告  庚○○
右列被告因竊盜案件，經檢察官提起公訴（八十九年度偵字第二九九九號、第四二八
四號），本院判決如左：
    主      文
庚○○連續竊盜，累犯，處有期徒刑陸月，如易科罰金，以佰元折算壹日。
    事      實
一、庚○○曾於民國八十四年間，因犯竊盜等案件，經法院判處有期徒刑九月確定；
    又於八十七年間因犯竊盜等案件，經法院判處有期徒刑三月（贓物部分判處拘役
    五十日）確定，二案接續執行，有期徒刑部分甫於八十八年十一月二十九日執行
    完畢，猶不知悔改，復基於意圖為自己不法所有之概括犯意，自八十九年二月間
    某日起，至同年四月六日止，連續在不詳地點，以不詳方式，竊取他人飛行中之
    賽鴿，計網取丁○○、戊○○、甲○○、丙○○等人所有之賽鴿各一隻（竊取時
    間、所竊賽鴿詳如附表）。嗣於同年四月十一日下午四時三十分許，庚○○在其
    彰化縣大村鄉○○村○○路○段二巷四三號住所請不知情之林文松（另經檢察官
    為不起訴處分）代為宰殺其所竊取之賽鴿時，為警在上址查獲如附表所示編號一
    至四之賽鴿四隻（其中編號一及四之賽鴿均已遭宰殺）。
二、案經彰化縣警察局員林分局報請台灣彰化地方法院檢察署檢察官偵查起訴。
    理      由
一、訊據被告庚○○矢口否認有何竊盜犯行，辯稱：其中腳環號碼２５８０１８號、
    ２４０２０８號賽鴿係在彰化縣大村鄉○○路之鴿店所購買，其中腳環號碼６０
    ８０３３號、６７１０４８號賽鴿則係己○○（另經檢察官為不起訴處分）所贈
    與云云。惟查，右揭事實業據被害人丁○○、戊○○、甲○○、丙○○等人指述
    甚詳，且經檢察官命警至被告所指稱之鴿店詢問，該鴿店老闆娘即證人乙○○證
    稱：被告並未至該鴿店購買腳環號碼２５８０１８號、２４０２０８號賽鴿，庚○○曾於八十九年五月份左右來我，並要我幫他說謊，說：「若有人來問是否曾
    到此買二隻鴿子，就說有」，當時我答應他，當時無人在場，我也未問為何要我
    這樣說，但今天問我的是警察，我必須實話回答等語；證人乙○○於本院審理中
    亦到庭證稱：我沒有賣腳環號碼２５８０１８號、２４０２０８號之賽鴿給賴國
    ，一般賽鴿都是依據腳環號碼去辨認所有人，腳環號碼是以全國賽鴿去編號的
    ，跟車牌號碼相同，不會有重複，如果找到鴿子便可依據號碼查出鴿子之所有人
    等語，而證人乙○○係被告之嫂嫂，當無故意誣陷被告之理；另證人己○○於警
    訊及偵查中分別供稱：庚○○有於八十九年三月底向伊要鴿子，伊有答應他，但
    他何時去取，則不清楚，伊隔天發現庚○○並未抓取鴿子，事後即未注意，亦未
    主動抓鴿子給庚○○，伊之鴿子係賴健誠所給予，但並無腳環號碼６０８０３３
    號、６７１０４８號賽鴿等語；又證人賴健誠於警訊中亦證稱：伊有送許多鴿子
    給己○○，但沒有腳環號碼６０８０３３號、６７１０４８號賽鴿等語；此外並
    有照片四幀及贓物認領保管單四紙在卷可稽，綜上所述，足認被告所辯顯係事後
    卸責之詞，不足採信，是以本件事證已臻明確，被告犯行堪予認定。
二、核被告所為，係犯刑法第三百二十條第一項之竊盜罪。被告先後多次竊盜犯行，
    時間緊接，犯意概括，犯罪構成要件復相同，為連續犯，應論以一罪，並依法加
    重其刑。又被告曾於八十四年間，因犯竊盜等案件，經法院判處有期徒刑九月確
    定；又於八十七年間因犯竊盜等案件，經法院判處有期徒刑三月（贓物部分判處
    拘役五十日）確定，二案接續執行，有期徒刑部分甫於八十八年十一月二十九日
    執行完畢，此有臺灣高等法院被告全國前案紀錄表在卷可憑，其於有期徒刑執行
    完畢後五年以內再犯有期徒刑以上之本罪，為累犯，應依法遞加重其刑。按被告
    行為後，刑法第四十一條「犯最重本刑為三年以下有期徒刑以下之刑之罪，而受
    六月以下有徒期刑或拘役之宣告，因身體、教育、職業或家庭之關係，執行顯有
    困難者，得以一元以上三元以下折算一日，易科罰金」之規定，已於九十年一月
    十日經總統公布修正為「犯最重本刑為五年以下有期徒刑以下之刑之罪，而受六
    月以下有徒期刑或拘役之宣告，因身體、教育、職業或家庭之關係或其他正當事
    由，執行顯有困難者，得以一元以上三元以下折算一日，易科罰金。但確因不執
    行所宣告之刑，難收矯正之效，或難以維持秩序者，不在此限。併合處罰之數罪
    ，均有前項情形，其應執行之刑逾六月者，亦同」，經比較上開條文，以適用修
    正後之規定為最有利於被告，故依刑法第二條第一項前段規定，關於易科罰金之
    規定，自應適用修正後之刑法第四十一條之規定為妥，附此說明。爰審酌被告前
    曾有竊盜前科竟又多次竊取鴿子，侵害他人財產安全，及其犯罪之動機、目的、
    手段、犯罪後態度等一切情狀，量處如主文所示之刑，並諭知易科罰金之折算標
    準，以示懲儆。
據上論斷，應依刑事訴訟法第二百九十九條第一項前段，刑法第三百二十條第一項、
第五十六條、第四十七條、第二條第一項前段、修正後第四十一條第一項前段，罰金
罰鍰提高標準條例第一條前段、第二條，判決如主文。
中      華      民      國    九十      年      八      月     十四     日
                            臺灣彰化地方法院刑事第二庭
                                法      官  石  馨  文
右正本證明與原本無異。
如不服本判決，應於判決送達後十日內向本院提出上訴狀( 須附繕本 )。
告訴人或被害人對於判決如有不服具備理由請求檢察上訴者，其上訴期間之計算係以
檢察官收受判決正本之日期為準。
                                法院書記官  王  振  州
中      華      民      國    九十      年      八      月     十五     日
附錄法條
刑法第三百二十條
意圖為自己或第三人不法之所有，而竊取他人之動產者，為竊盜罪，處五年以下有期
徒刑、拘役或五百元以下罰金。
意圖為自己或第三人不法利益，而竊佔他人之不動產者，依前項之規定處斷。
前二項之未遂犯罰之。


司法院資訊處製作；財團法人民間司法改革基金會備份。
